臺灣新竹地方法院刑事判決
                                    　109年度易字第879號
公  訴  人  臺灣新竹地方檢察署檢察官
被      告  彭仁勇



指定辯護人  本院公設辯護人周凱珍            
上列被告因竊盜案件，經檢察官提起公訴（109年度偵字第4658
、5612、6502、6960、7208、7655、7656、7834、8531、9733號
），被告於本院準備程序為有罪之陳述，經本院裁定進行簡式審
判程序獨任審理，判決如下：
    主  文
彭仁勇犯如附表「主刑及沒收」欄所示之罪，各處如附表「主刑
及沒收」欄所示之主刑及沒收。應執行有期徒刑貳年，如易科罰
金，以新臺幣壹仟元折算壹日。
    事  實
一、彭仁勇意圖為自己不法之所有，分別基於竊盜之犯意，於附
    表編號1至10所示之時間、地點，竊取張媚雲、邱芳濱、戴
    嘉葳、張茹惠、劉柏宏、梁松柏、賴威成、江錦富、林學邦
    、葉清彥所有或管領如附表編號1至10「竊取之財物」欄所
    示之物，得手後將竊取之現金花用殆盡（附表編號9、10部
    分則有發還，詳如後述），其餘竊取之物品則隨意棄置於不
    詳處所。嗣經上開被害人發現遭竊並報警處理，為警調閱監
    視錄影畫面，始悉上情。
二、案經劉柏宏、梁松柏、賴威成、江錦富、林學邦、葉清彥訴
    由新竹縣政府警察局竹北分局、新湖分局及新竹市警察局第
    一分局報請臺灣新竹地方檢察署檢察官偵查起訴。
    理  由
一、本件被告所犯之罪，均非法定刑為死刑、無期徒刑或最輕本
    刑3 年以上有期徒刑之罪，亦非高等法院管轄第一審之案件
    ，而被告於準備程序進行中就被訴事實已為有罪之陳述，經
    本院告知簡式審判程序之旨，並聽取檢察官、被告及辯護人
    之意見後，本院乃依刑事訴訟法第273 條之1 第1 項規定，
    裁定進行簡式審判程序，合先敘明。
二、訊據被告就上開竊盜犯行迭於警詢及偵查中、本院準備及簡
    式審判時均坦承不諱（見偵9733卷第6-7頁、第70-71頁反面
    ；偵4658卷第6-8頁反面；偵5612卷第4-6頁反面；偵7656卷
    第5-6頁反面；偵8531卷第5-6頁反面；偵6502卷第5-6頁；
    偵7834卷第4-6頁；偵7208卷第4-5頁反面；偵7655卷第7-8
    頁反面；偵6960卷第9-16頁、第66-66頁反面；易字卷第268
    頁、第272頁、第273頁反面），並有證人即告訴人劉柏宏、
    梁松柏、賴威成、江錦富、林學邦、葉清彥、證人即被害人
    張媚雲、邱芳濱、戴嘉葳、張茹惠於警詢中、證人即被害人
    邱芳濱於警詢及偵查中之證述可證（見偵9733卷第8-9頁；
    偵4658卷第10-15頁、第100-100頁反面；偵5612卷第7-8頁
    ；偵7656卷第9-10頁；偵8531卷第7-9頁；偵6502卷第7-8頁
    ；偵7834卷第8-9頁；偵7208卷第6-7頁；偵7655卷第5-6頁
    反面；偵6960卷第17-22頁），復有①員警偵查報告、張媚雲
    之新竹市警察局第一分局樹林頭派出所受理刑事案件報案三
    聯單、受理各類案件紀錄表各1份、監視錄影畫面翻拍照片1
    7張、現場照片2 張（見偵9733卷第4頁、第10-19頁、第34-
    35頁）；②員警職務報告1 份、現場照片及監視錄影畫面截
    取照片共36張（見偵4658卷第4-5頁反面、第23-31頁反面）
    ；③員警職務報告、戴嘉葳之新竹縣政府警察局新湖分局湖
    口派出所陳報單、受理各類案件紀錄表各1 份、現場照片及
    監視錄影畫面截取照片共8 張（見偵5612卷第3頁、第9-10
    頁、第22-25頁）；④員警職務報告、新竹縣政府警察局刑案
    現場勘察報告、內政部警政署刑事警察局109年5月29日刑紋
    字第1090054832號鑑定書、車輛詳細資料報表各1 份、監視
    錄影畫面截取照片5張（見偵7656卷第4頁、第13-26頁）；⑤
    員警職務報告、車輛詳細資料報表各1 份、現場照片及監視
    錄影畫面截取照片共8 張、GOOGLE行竊路線圖及監視器位置
    與現場照片共6張（見偵8531卷第4頁、第15-19頁、第69頁
    反面-70頁反面）；⑥員警職務報告1 份、現照片及監視錄影
    畫面截取照片共18張（見偵6502卷第4頁、第9-13頁）；⑦現
    場照片及監視錄影畫面截取照片共13張（見偵7834卷第10-1
    3頁）；⑧現場照片及監視錄影畫面翻拍照片共8張附卷可參
    （見偵7208卷第8-9 頁反面）；⑨員警職務報告、新竹縣政
    府警察局竹北分局竹北派出所扣押筆錄、贓物認領保管單各
    1份、現場及扣案物照片7張（見偵7655卷第4頁、第9-10頁
    反面、第12-16頁）；⑩員警職務報告、新竹縣政府警察局竹
    北分局搜索扣押筆錄、扣押物品目錄表、贓物認領保管單各
    1份、查獲現場及扣案物照片4張、監視錄影畫面截取照片6
    張（見偵6960卷第8頁、第25-29頁、第31-36頁），足認被
    告之自白均與事實相符，本件犯行均至堪認定，應依法論科
    。
三、核被告就附表編號1至10所為，均係犯刑法第320條第1項之 
     竊盜罪。被告所犯上開10罪，犯意個別、行為互殊，應予
    分
    論併罰。
四、被告前因竊盜案件，經臺灣苗栗地方法院以107 年度苗簡字
    第193 號判決判處有期徒刑3 月確定、以107 年度苗簡字第
    1125號判決判處有期徒刑4 月確定，並以107 年度聲字第13
    17號裁定定應執行有期徒刑6 月確定（下稱甲案）；又因竊
    盜案件，經該院以105 年度易字第608 號判決判處有期徒刑
    3 月確定、以107年度易字第386 號判決判處有期徒刑3 月
    確定，並以108 年度聲字第141 號裁定定應執行有期徒刑5 
    月確定（下稱乙案）；甲、乙案與另案拘役、罰金易服勞役
    入監接續執行後，於民國108 年8 月17日執行完畢出監乙節
    ，有上開前案紀錄表在卷可稽，其於受徒刑執行完畢後5 年
    以內故意再犯本案有期徒刑以上之各罪，均為累犯。又本院
    審酌被告為本件竊盜犯行前已有多次竊盜罪前科紀錄，仍不
    知悔悟，再為本件10次竊盜犯行，顯見其刑罰反應力薄弱，
    參照釋字第775 號解釋文意旨，應完全適用刑法第47條第1 
    項規定加重其刑。
五、爰審酌被告正值壯年，竟不思以正途獲取所需，任意竊取他
    人財物，侵害他人財產安全，所為殊值非難；惟念及被告坦
    承犯行，但除附表編號9、10犯罪所得發還部分外，並未賠
    償被害人之犯後態度，兼衡其自承教育程度為國中肄業，案
    發時無業，未婚，無子女，因經濟困難乃鋌而走險之犯罪動
    機，暨本件歷次犯罪手段、情節、竊取之物品及金額、被害
    之人數等一切情狀，分別量處如附表編號1至10「主刑及沒
    收」欄所示之刑併均諭知易科罰金之折算標準，並定其應執
    行之刑，併均諭知易科罰金之折算標準，以資懲儆。
六、沒收之說明：
 ㈠ 被告就附表編號1至8所示竊盜犯行所得之現金新臺幣（下同
   ）1,000 元、45元、200元、COACH品牌錢包1個（價值1,000
   元，內有500元）及300元、200元、6,300元、120元、250元
   ，及附表編號10所示竊盜犯行之犯罪所得其中6,000元部分，
   均應依刑法第38條之1 第1 項規定宣告沒收，於全部或一部
   不能沒收或不宜執行沒收時，依同條第3 項規定，追徵其價
   額。
 ㈡ 至被告就附表編號9所示竊盜犯行所得之現金16元、澳幣10元
   、港幣10元、美金100元、歐元10元、人民幣50元，及附表編
   號10所示竊盜犯行所得之現金其中9,000元，已分別實際合法
   發還予告訴人林學邦、葉清彥，有贓物認領保管單2 份在卷
   可憑（見偵7655卷第12頁；偵6960卷第31頁），依刑法第38
   條之1 第5 項規定，就附表編號9所示竊盜犯行之犯罪所得，
   及附表編號10所示竊盜犯行之犯罪所得其中9,000元部分，均
   不予宣告沒收或追徵。
 ㈢ 另被告就附表編號10所示竊盜犯行所得之名片夾1個（內含身
   分證、健保卡、駕照、提款卡各1張及信用卡4張），雖未據
   扣案，亦未實際合法發還被害人，惟上開之物，其客觀價額
   非鉅且欠缺刑法上重要性，為避免開啟助益甚微之沒收或追
   徵程序，過度耗費訴訟資源而無助於目的之達成，依刑法第3
   8條之2 第2 項規定，亦不予宣告沒收或追徵，附此敘明。
據上論斷，應依刑事訴訟法第273 條之1 第1 項、第299 條第1
項前段，判決如主文。
本案經檢察官周文如提起公訴，檢察官黃嘉慧到庭執行職務。
中    華    民    國   110    年    2     月   26    日
                  刑事第五庭  法  官      林涵雯
以上正本證明與原本無異。
如不服本判決應於收受本判決後20日內向本院提出上訴書狀，上
訴書狀應敘述具體理由。上訴書狀未敘述上訴理由者，應於上訴
期間屆滿後20日內補提理由書狀於本院(均須按他造當事人之人
數附繕本 )「切勿逕送上級法院」。 
中　　華　　民　　國　　110 　年　　2 　　月　　26　　日
                              書記官       郭家慧
附錄論罪科刑法條
中華民國刑法第320條
意圖為自己或第三人不法之所有，而竊取他人之動產者，為竊盜
罪，處5年以下有期徒刑、拘役或50萬元以下罰金。
意圖為自己或第三人不法之利益，而竊佔他人之不動產者，依前
項之規定處斷。
前二項之未遂犯罰之。
附表：
編號 時間 地點 被害人 行竊方式及竊取之財物 主刑及沒收 1 109年3月18日凌晨4時57分許  新竹市○區○道路0段○號60號停車格 張媚雲 (未提告) 徒手開啟張媚雲停放在該處路旁之車牌號碼0000-00號自用小客車之車門，竊取張媚雲所有、置放於車內之零錢新臺幣（下同）1,000元，得手後離去，並將得款花用殆盡。 彭仁勇犯竊盜罪，累犯，處有期徒刑參月，如易科罰金，以新臺幣壹仟元折算壹日。 未扣案之犯罪所得新臺幣壹仟元沒收，於全部或一部不能沒收或不宜執行沒收時，追徵其價額。 2 109年4月7日凌晨4時11分許 新竹縣○○鄉○○路00巷0號前 邱芳濱 (未提告) 徒手開啟邱芳濱停放在該處路旁之車牌號碼0000-00號自小客貨車之車門，竊取邱芳濱所有、置放在該車內之零錢45元，得手後離去，並將得款花用殆盡。 彭仁勇犯竊盜罪，累犯，處有期徒刑參月，如易科罰金，以新臺幣壹仟元折算壹日。 未扣案之犯罪所得新臺幣肆拾伍元沒收，於全部或一部不能沒收或不宜執行沒收時，追徵其價額。 3 109年4月13日凌晨2時54分許 新竹縣○○鄉○○街0號前 戴嘉葳 (未提告) 徒手開啟戴嘉葳停放在該處路旁之車牌號碼000-0000號自用小客車之車門，竊取戴嘉葳所有、置放在該車內之零錢200元，得手後離去，並將得款花用殆盡。 彭仁勇犯竊盜罪，累犯，處有期徒刑參月，如易科罰金，以新臺幣壹仟元折算壹日。 未扣案之犯罪所得新臺幣貳佰元沒收，於全部或一部不能沒收或不宜執行沒收時，追徵其價額。 4 109年5月12日凌晨4時17分許 新竹縣○○市○○街0○0號前 張茹惠 (未提告) 徒手開啟張茹惠停放在該處路旁之車牌號碼0000-00號自用小客車之車門，竊取張茹惠所有、置放在該車內之COACH品牌錢包1個(價值1,000元，內有500元)及零錢300元，得手後離去，將現金花用殆盡，錢包則棄置於不詳處所。嗣經警在該車右前座位之寶特瓶上採得指紋送鑑定，與檔存彭仁勇指紋卡之右姆指指紋相符，始悉上情。 彭仁勇犯竊盜罪，累犯，處有期徒刑參月，如易科罰金，以新臺幣壹仟元折算壹日。 未扣案之犯罪所得COACH品牌錢包壹個及新臺幣捌佰元均沒收，於全部或一部不能沒收或不宜執行沒收時，追徵其價額。 5 109年5月12日凌晨4時34分許 新竹縣○○市○○街00號前 劉柏宏 (提告) 徒手開啟劉柏宏停放在該處路旁之車牌號碼00-0000號自用小客車之車門，竊取劉柏宏所有、置放在該車內之現金200元，得手後離去，並將得款花用殆盡。 彭仁勇犯竊盜罪，累犯，處有期徒刑參月，如易科罰金，以新臺幣壹仟元折算壹日。 未扣案之犯罪所得新臺幣貳佰元沒收，於全部或一部不能沒收或不宜執行沒收時，追徵其價額。 6 109年5月15日凌晨4時10分許 新竹縣○○市○○街00號對面 梁松柏 （提告） 徒手開啟梁松柏停放在該處路旁之車牌號碼000-0000號自用小客車之車門，竊取梁松柏所有、置放在該車內之現金6,300元，得手後離去，並將得款花用殆盡。 彭仁勇犯竊盜罪，累犯，處有期徒刑肆月，如易科罰金，以新臺幣壹仟元折算壹日。 未扣案之犯罪所得新臺幣陸仟參佰元沒收，於全部或一部不能沒收或不宜執行沒收時，追徵其價額。 7 109年5月22日上午10時11分許 新竹縣○○市○○路00號旁 賴威成 (提告) 徒手開啟賴威成停放在該處路旁之車牌號碼0000-00號自用小客車之車門，竊取賴威成所有、置放在該車內之零錢120元，得手後離去，並將得款花用殆盡。 彭仁勇犯竊盜罪，累犯，處有期徒刑參月，如易科罰金，以新臺幣壹仟元折算壹日。 未扣案之犯罪所得新臺幣壹佰貳拾元沒收，於全部或一部不能沒收或不宜執行沒收時，追徵其價額。 8 109年5月26日凌晨4時41分許 新竹縣○○市○○路00號前 江錦富 (提告) 徒手開啟江錦富停放在該處路旁之車牌號碼00-0000號自用小客車之車門，竊取江錦富所有、置放在該車內之零錢250元，得手後離去，並將得款花用殆盡。 彭仁勇犯竊盜罪，累犯，處有期徒刑參月，如易科罰金，以新臺幣壹仟元折算壹日。 未扣案之犯罪所得新臺幣貳佰伍拾元沒收，於全部或一部不能沒收或不宜執行沒收時，追徵其價額。 9 109年5月27日凌晨0時30分許 新竹縣○○市○○路000號對面編號84號停車格 林學邦 (提告) 徒手開啟林學邦停放在該處路旁之車牌號碼0000-00號自用小客車之車門，竊取林學邦所有、置放在該車內之16元及澳幣10元、港幣10元、美金100元、歐元10元及人民幣50元等現金，得手後離去。嗣經林學邦發覺失竊旋報警處理，為警於同日凌晨2時30分許，在新竹縣竹北市國盛街與國強街口發現彭仁勇行跡，並於其身上扣得上開現金。 彭仁勇犯竊盜罪，累犯，處有期徒刑肆月，如易科罰金，以新臺幣壹仟元折算壹日。  10 109年6月13日凌晨3時26分許 新竹縣○○市○○街00號前 葉清彥 (提告) 徒手開啟葉清彥停放在該處路旁之車牌號碼0000-00號自用小客車之車門，竊取葉清彥所有、置放在該車內之名片夾1個(內有身分證、健保卡、駕照、提款卡各1張、信用卡4張)及現金1萬5,000元，得手後離去，並將上開名片夾棄置於不詳處所。嗣經葉清彥發覺失竊並報警處理，為警於同年月16日凌晨0時35分許，在新竹縣○○市○○○路000號統一超商門市內發現彭仁勇行跡，並於其身上扣得部分贓款9,000元。 彭仁勇犯竊盜罪，累犯，處有期徒刑肆月，如易科罰金，以新臺幣壹仟元折算壹日。 未扣案之犯罪所得新臺幣陸仟元沒收，於全部或一部不能沒收或不宜執行沒收時，追徵其價額。